臺灣高等法院高雄分院刑事裁定　　　　　 94年度抗字第179號
抗告人即
具保人　　　 甲○○
被　　告　　 乙○○
　　 　　　　　　　　　　（另案於台灣台南監獄執行中）
上列抗告人因沒入保證金案件，不服臺灣高雄地方法院中華民國
94年8 月8 日裁定（93年度訴字第731 號），提起抗告，本院裁
定如下：
    主  文
原裁定撤銷。
    理  由
一、抗告意旨略以：抗告人即具保人甲○○（下稱具保人）原應
    帶同被告邱智欽（下稱被告）到案就審，惟被告另犯搶奪案
    件被處徒刑確定，於民國94年6 月18日即為警拘提到案，旋
    移請檢察官解送台灣台南監獄執行，致無法於同年6 月22日
    帶同到案，原審竟沒入具保人前繳之保證金新台幣（下同）
    10萬元，為此提起抗告，請求撤銷原裁定云云。
二、按具保之被告逃匿者，應命具保人繳納指定之保證金額，並
    沒入之。不繳納者，強制執行。保證金已繳納者，沒入之；
    又第118 條第1 項之沒入保證金，以法院裁定行之，刑事訴
    訟法第118 條第1 項、第121 條第1 項分別定有明文。又裁
    定沒入保證金，須於裁定時被告仍屬逃匿中為要件，如已緝
    獲歸案，自不得於事後裁定補行沒入（最高法院75年度台非
    字第247 號判決意旨參考）。
三、被告前經臺灣高雄地方法院指定保證金額10萬元，由具保人
    繳納現金後，已將被告釋放。茲本案審理中，被告經依其住
    所傳喚、拘提均未到案就審，嗣經通知具保人於94年3 月11
    日、同年4 月12日、同年6 月22日、同年7 月20日偕同被告
    遵期到案，惟具保人仍未偕同被告到案，經拘提被告亦無所
    獲，有送達證書回執、拘票暨員警報告書、註記命具保人偕
    同被告到庭否則沒入保證金之追保函及送達證書等在卷可憑
    ，固堪信為真實。
四、惟查：被告早於94年6 月18日，即遭員警拘提到案，並移送
    檢方執行其先前所犯搶奪案件經判決有期徒刑1 年2 月確定
    部分，現仍於台灣台南監獄執行中，有台灣高等法院被告前
    案紀錄表在卷可考。而原審於被告獲案後之94年8 月8 日始
    予裁定沒入保證金，亦有該裁定書在卷可考。是原審為沒入
    本件保證金之裁定時，當時被告係另案執行中並無逃匿在外
    之情形，亦堪認定。
五、原審為沒入本件保證金之裁定時，當時被告並無逃匿在外之
    情形，業如前述，依前開說明，自不得裁定沒入具保人原繳
    納之保證金10萬元，茲原審認被告業已逃匿而遽予裁定沒入
    ，尚有未合。抗告人執此提起抗告，並無不合，應由本院將
    原裁定撤銷，以資適法。
六、據上論結，應依刑事訴訟法第220 條，裁定如主文。
中　　華　　民　　國　　94　　年　　9 　　月　　26　　日
            刑事第五庭  審判長法  官  曾永宗
                              法  官  任森銓
                              法  官  陳明富
以上正本證明與原本無異。
不得再抗告。
中　　華　　民　　國　　94　　年　　9 　　月　　26　　日
                              書記官  魏文常
